# 请教陈版主关于合同资产

提问人：游离ing 时间：2020-08-23 15:26:00
合同资产是否只适用于时段确认收入的施工类企业，如果是时点确认收入，设备安装验收后一次确认收入，付款条款约定10%的质保金，是否还适用于合同资产？如果一个客户有多个项目，不同项目进度不同，可能存在合同资产、应收账款、预收账款都有余额，是否合适，谢谢陈版主！

回答人：chenyiwei
不能这样理解。
1 、虽然是在一个时点履约，但如果一个合同包含多项履约义务，先完成的履约义务对应价款的收取取决于后续履约义务履行情况的，也应确认合同资产。
2 、保证性质保义务下的质保金属于合同资产。